臺灣嘉義地方法院刑事判決　　　　　　　 96年度易字第704號
公　訴　人　臺灣嘉義地方法院檢察署檢察官
被　　　告　甲○○
　　　　　　　　　　9弄11號.
上列被告因違反家庭暴力防治法等案件，經檢察官聲請簡易判決
處刑（九十六年度偵字第七五一０號），本院嘉義簡易庭認為不
得以簡易判決處刑，改依通常程序審判，被告於準備程序中就被
訴事實為有罪之陳述，經本院裁定改依簡式程序審理，判決如下
：
    主  文
甲○○違反法院依家庭暴力防治法第十四條所為「遠離被害人住
居所：嘉義市○○路九一巷三六號四樓二、嘉義市○區○○路一
三三巷一號至少一百公尺」之民事通常保護令裁定，處有期徒刑
貳月，如易科罰金，以新臺幣壹仟元折算壹日。
    事  實
一、甲○○係乙○○○之配偶，為家庭暴力防治法第三條第一款
    規定之家庭成員關係。甲○○明知臺灣嘉義地方法院於民國
    九十六年二月十二日，以九十六年度家護字第二六號民事通
    常保護令裁定其：應遠離嘉義市○○路九一巷三六號四樓二
    、嘉義市○區○○路一三三巷一號等場所至少一百公尺；保
    護令有效期間一年，並已合法送達甲○○。甲○○於該民事
    通常保護令之有效期間內，竟基於違反該保護令應遠離嘉義
    市○○路九一巷三六號四樓二、嘉義市○區○○路一三三巷
    一號等場所至少一百公尺之犯意，於九十六年九月五日上午
    九時十分許，至應遠離至少一百公尺之嘉義市○區○○路一
    三三巷一號門口，徒手竊取乙○○○留置於其車牌號碼DNJ
    -590號輕型機車上之鑰匙一串（親屬間竊盜未據告訴，詳後
    述）。復接續前開違反保護令之犯意，即刻持該串乙○○○
    鑰匙至應遠離一百公尺之嘉義市○○路九一巷三六號四樓二
    乙○○○租屋處，開啟門鎖進入屋內，竊取乙○○○存放於
    房間梳妝檯抽屜內之現金新臺幣（下同）二萬五千元（親屬
    間竊盜未據告訴，詳後述），以此方式接續違反上開民事通
    常保護令。嗣經乙○○○在上開軍輝路租屋處外查覺甲○○
    進入屋內，而報警處理，始知悉上情。
二、案經嘉義市警察局第二分局報告臺灣嘉義地方法院檢察署檢
    察官聲請簡易判決處刑。
    理  由
一、本件係經被告甲○○於準備程序當庭表示認罪，而經本院裁
    定以簡式審判程序加以審理，則依據刑事訴訟法第二百七十
    三條之二、同法第一百五十九條第二項之規定，不適用傳聞
    法則有關限制證據能力之相關規定，合先敘明。
二、訊據被告甲○○對上揭犯罪事實於本院審理時坦承不諱，核
    與證人李火車於警詢（見警卷第八頁至第十頁）、乙○○○
    於警詢、偵查中證述情節相符（見警卷第四頁至第六頁、偵
    卷第九頁至第十頁），復有本院九十六年度家護字第二六號
    通常保護令裁定、戶口名簿影本各一份在卷可稽，是上開補
    強證據，已足資擔保被告前述任意性自白之真實性，核與事
    實相合，可信為真實。本件被告犯行堪予認定，應依法論科
    。
三、核被告甲○○所為，係違反家庭暴力防治法第六十一條第四
    款之違反保護令罪。被告上開違反保護令行為，係於密接之
    時間實行，各行為之獨立性極為薄弱，依一般社會健全觀念
    ，在時間差距上，難以強行分開，在刑法評價上，應視為數
    個舉動之接續施行，為包括之一行為，屬接續犯。爰審酌被
    告前因違反保護令罪嫌，經檢察官聲請簡易判決處刑後，於
    本院審理中再為本件違反保護令犯行（見臺灣高等法院被告
    前案紀錄表、臺灣嘉義地方法院檢察署九十六年度偵字第四
    二六五號聲請簡易判決處刑書），無視代表公權力之上開保
    護令尚有效存在而仍違反之，惡性非輕，惟乙○○○已原諒
    被告，不予追究等一切情狀，量處如主文所示之刑，並諭知
    易科罰金之折算標準。至檢察官於起訴時雖具體求處有期徒
    刑四月，惟按「刑事審判之量刑，在於實現刑罰權之分配的
    正義。故法院對有罪之被告科刑，應符合罪刑相當之原則，
    使罰當其罪，以契合人民之法律感情。此所以刑法第五十七
    條明定科刑時應審酌一切情狀，尤應注意該條所列各款事項
    ，以為科刑輕重之標準。」，迭經最高法院九十三年度台上
    字第三九七三號、九十四年度台上字第二一三一號、九十四
    年度台上字第二二七五號等刑事判決在案，本院審酌刑法第
    五十七條各款所臚列情事，並考量被害人已表示原諒被告，
    認為科處如主文所示之刑即可達罰當其罪之目的，檢察官之
    求刑稍屬過重，附此敘明。
四、公訴意旨另以：被告基於意圖為自己不法所有之犯意，於上
    開時地接續竊取乙○○○之鑰匙一串、現金二萬五千元等行
    為，因認被告上開所為涉犯刑法第三百二十條第一項之竊盜
    罪。惟按案件起訴之程序違背規定者，得不經言詞辯論，逕
    諭知不受理之判決；刑事訴訟法第三百零三條第一款、第三
    百零七條分別定有明文。查上開竊盜案件之被害人乙○○○
    為本件被告甲○○之配偶，聲請簡易判決處刑書認被告所為
    係犯刑法第三百二十條條第一項之竊盜罪，依同法第三百二
    十四條之規定，親屬間竊盜須告訴乃論。然乙○○○於警詢
    、偵查中均明確表示不提起告訴（見警卷第六頁、偵卷第十
    頁），嗣檢察官於九十六年十月十九日偵查終結對被告所涉
    前開竊盜案件提起公訴，經本院受理後產生訴訟繫屬及訴訟
    關係，此際該公訴本身欠缺告訴之訴訟條件，揆諸前揭說明
    ，原應依刑事訴訟法第三百零三條第三款之規定諭知不受理
    之判決，惟因公訴人認此部分事實如成立犯罪與前揭論罪科
    刑部分，有裁判上一罪關係，爰不另為不受理之諭知。
據上論斷，應依刑事訴訟法第二百七十三條之一第一項、第二百
九十九條第一項前段，家庭暴力防治法第六十一條第四款，刑法
第十一條前段、第四十一條第一項前段，判決如主文。
本案經檢察官蔡彥守到庭執行職務
中　　華　　民　　國　　96　　年　　11　　月　　27　　日
                  刑事第一庭    法　官　黃琴媛
上列正本證明與原本無異。
如不服本判決，應於判決送達後十日內向本院提出上訴狀，上訴
書狀依法應敘述具體理由，如未敘述具體理由者，應於上訴期間
屆滿後二十日內補提理由書於本院（均應附繕本）。告訴人或被
害人如對於本判決不服者，應具備理由請求檢察官上訴，其上訴
期間之計算係以檢察官收受判決正本之日期為準。
中　　華　　民　　國　　96　　年　　11　　月　　27　　日
                             　　書記官　李彩娥
附錄本案論罪科刑法條全文：
家庭暴力防治法第61條
違反法院依第14條第1項、第16條第3項所為之下列裁定者，為本
法所稱違反保護令罪，處3年以下有期徒刑、拘役或科或併科新
臺幣10萬元以下罰金：
一、禁止實施家庭暴力。
二、禁止騷擾、接觸、跟蹤、通話、通信或其他非必要之聯絡行
    為。
三、遷出住居所。
四、遠離住居所、工作場所、學校或其他特定場所。
五、完成加害人處遇計畫。
